臺灣高等法院高雄分院民事裁定　　　　　　96年度抗字第79號
抗　告　人　超齊企業股份有限公司
法定代理人　甲○○
上列抗告人因與相對人聯鋼營造工程股份有限公司等2 人間請求
給付工程款等事件，對於民國96年3 月6 日臺灣高雄地方法院96
年度建字第33號所為裁定提起抗告，本院裁定如下：
    主  文
原裁定關於移送抗告人對相對人聯鋼營造股份有限公司之訴訟於
臺灣板橋地方法院部分廢棄。
其餘抗告駁回。
抗告程序費用由抗告人負擔。
    理  由
一、抗告意旨略以：相對人即原審被告聯鋼營造工程股份有限公
    司（下稱聯鋼公司）設於高雄市，且抗告人與聯鋼公司間並
    無任何合意管轄之約定，依民事訴訟法第1 條第1 項規定，
    原審法院為有權管轄法院。又本件相對人與聯鋼公司間之糾
    紛，係因另一保證法律關係所衍生，履行地亦在高雄市境內
    ，由原審法院管轄為適宜。原裁定誤以為此部分訴訟有合意
    管轄，移送台灣板橋地方法院，未斟酌民事訴訟法第24條第
    1 項但書規定，顯非合法，求予廢棄等語。
二、按民事訴訟法第24條第1 項規定，當事人得以合意定第一審
    管轄法院；但以關於由一定法律關係而生之訴訟為限。本件
    相對人即原審被告宗陽工程股份有限公司（下稱宗陽公司）
    與抗告人間定有工程承攬合約，於該合約約定雙方同意以台
    灣板橋地方法院為第一審管轄法院，而足認其間已就關於工
    程承攬契約而生之訴訟合意定第一審管轄法院，並經宗陽公
    司具狀抗辯原審法院對本件訴訟無管轄權，是原裁定就抗告
    人對宗陽公司起訴部分，認無管轄權而裁定移送合意管轄之
    台灣板橋地方法院，核無違誤。惟抗告人對聯鋼公司起訴請
    求連帶給付工程款部分，係基於另外與聯鋼公司間成立之保
    證付款契約關係，而聯鋼公司設於高雄市，其契約履行地亦
    在高雄市，且未與抗告人間有合意管轄之約定，抗告人與宗
    陽公司間關於承攬契約合意管轄之約定，僅於為約定當事人
    間有拘束力，而不及於聯鋼公司，抗告人向原審法院對聯鋼
    公司起訴，原審法院為有權管轄法院。原裁定就此部分以無
    管轄權為由，一併裁定移送台灣板橋地方法院，核有違誤。
    抗告意旨指摘原裁定就聯鋼公司部分移送管轄為不當，求予
    廢棄，為由理由。爰由本院將原裁定此部分廢棄。至於原審
    法院將宗陽公司部分，裁定移送合意管轄之板橋地方法院，
    則無違誤，抗告求為廢棄，為無理由。
據上論結，本件抗告為有理由，依民事訴訟法第492 條、第95條
、第79條，裁定如主文。
中　　華　　民　　國　　96　　年　　4 　　月　　23　　日
                            民事第六庭
                                審判長法官  許明進
                                法      官  張明振
                                法      官  謝肅珍
以上正本證明與原本無異。
本件不得抗告。
中　　華　　民　　國　　96　　年　　4 　　月　　23　　日
                                書  記  官  蘇恒仁
